【裁判字號】    98,消債更更,4
【裁判日期】    980206
【裁判案由】    更生程序
【裁判全文】
臺灣嘉義地方法院民事裁定           98年度消債更更字第4號
聲  請  人
即 債務 人  甲○○
上列聲請人因消費者債務清理事件聲請更生，對於中華民國97年
10月31日第一審裁定（本院97年度消債更字第184號）提起抗告
，經本院合議庭第一次發回更審，本院裁定如下：
    主  文
債務人甲○○自中華民國九十八年二月六日十二時起開始更生程
序。
命司法事務官進行本件更生程序。
保全處分聲請駁回。
    理  由
一、按法院開始更生程序之裁定，應載明其年、月、日、時，並
    即時發生效力。次按法院裁定開始更生或清算程序後，得命
    司法事務官進行更生或清算程序，必要時得選任律師、會計
    師或其他適當之自然人或法人一人為監督人或管理人。消費
    者債務清理條例第45條第1項、第16條第1項分別定有明文。
二、聲請人即債務人主張：其有不能清償債務情事，於民國95年
    10月間曾依「中華民國銀行公會會員辦理消費金融案件無擔
    保債務協商機制」，以書面與最大債權金融機構新竹國際商
    業銀行進行共同協商債務清償方案，並協商成立，每月應繳
    金額新臺幣（下同）5,370元。惟因日盛國際商業銀行及玉
    山銀行有投保信用保險，未納入協商，以致除協商金額外，
    須另繳付日盛國際商業銀行3,960元、玉山銀行6千餘元，又
    於協商當時平均月薪約33,000元，近期亦因景氣不好無加班
    費，收入減少，尚須負擔子女扶養、教育費及其他生活上必
    要支出，故扣除應繳金額後，已無法維持最低基本生活，顯
    係因不可歸責於己之事由，致履行協商內容顯有重大困難，
    又其無擔保或無優先權之債務總額未逾1,200萬元，復未經
    法院裁定開始清算程序或宣告破產，爰向本院聲請更生等語
    。
三、查債務人上開主張，業據提出財產及收入狀況說明書、債權
    人清冊、協議書暨無擔保債務還款計劃、薪資明細表、財政
    部臺灣省南區國稅局95、96年度綜合所得稅各類所得及財產
    歸屬資料清單、財團法人金融聯合徵信中心之債權人清冊、
    戶籍謄本、支出單據等為證，經核屬實。以債務人每月收入
    約3萬元，扣除依協商應繳之5,370元後，尚須清償日盛國際
    商業銀行及玉山銀行合計約1萬元，加以收入減少，顯不足
    支應債務人上開扶養、教育費及必要生活所需，是債務人主
    張其有不可歸責於己之事由，致履行上開協商金額顯有重大
    困難乙節，堪予採信。此外，本件又查無債務人有消費者債
    務清理條例第6條第3項、第8條或第46條各款所定駁回更生
    聲請之事由存在，則債務人聲請更生，應屬有據。並依上開
    規定命司法事務官進行本件更生程序，爰裁定如主文第1、2
    項所示。
四、本件既已准許債務人之更生聲請，其保全處分之聲請即無必
    要，爰予駁回並裁定如主文第3項所示。
中    華    民    國    98    年    2     月    6     日
                  民事第二庭  法  官  陳端宜
上為正本係照原本作成。
本件不得抗告。
本裁定已於民國98年2月6日12時公告。
中    華    民    國    98    年    2     月    6     日
                              書記官  王美珍


司法院資訊處製作；財團法人民間司法改革基金會備份。
